# 陈老师：问一个分子公司是否都必须审计的问题

提问人：cyl900000 时间：2011-01-25 21:50:54
陈老师： 您好！ 麻烦想咨询一个审计问题。一个集团有较多的分子公司，有几家较大。但大部分是较小的，对整个集团的合并报表影响不大。 本次只需对集团总部出具审计报告，不需对分子公司出具审计报告。在这种情况下，能否只对集团公司本部和规模大的分子公司进行审计，规模小的分子公司不用进行审计？ 这种对规模较小的分子公司不进行审计，会不会有什么问题呢？如果会有问题，那么在审计底稿中如何说明呢？ 我还想问一下：目前在实务中，如果不用审计的分子公司，我们一般可以采用什么样的标准去划分呢，即达到什么样的比例？ 谢谢您了。

回答人：chenyiwei
这是集团审计重要性水平确定后，如何将其在各组成部分之间分配，以及各年度如何轮换审计重点的问题。 目前国内对此的规范也就主要是《企业集团会计报表审计指导意见》（会协[2004]27号）等很少几个指南。相比之下，国外的较大事务所一般都会有比较成熟的multi-location（多地点审计）方法体系。 普遍适用的定量标准应当是没有的，取决于对组成部份数量多少、重要性、风险程度等的判断。